# 关于企业收购中交割期损失由原股东现金补偿账务处理

提问人：流沙 er 时间：2015-02-04 17:54:48
合同规定评估基准日至交割完成日期间损益由原股东承担，现被收购企业交割期处于亏损状态，原股东以现金方式补给被收购企业，使其交割日净资产和基准日保持一致，该种情况下被收购企业对于收到原股东的现金补差款，应该如何入账，所得税应该如何处理？
困惑了许久的问题，希望各位高手赐教！

回答人：chenyiwei
目标企业收到原股东支付的业绩补偿款时，在其自身的报表中应按权益性交易原则，贷记资本公积。

提问人：流沙 er 时间：2015-02-04 19:40:16
谢谢陈版主，请问目标企业收到该笔权益性交易款是否涉及企业所得税；另外原股东支付补偿款时，应如何做账务处理？

回答人：chenyiwei
建议与税务机关沟通，确定能否依据国家税务总局公告 2014 年第 29 号规定不计入应纳税所得额（我理解这个问题是不明确的，因为原股东付钱之后就不是股东了）。原股东应将该款项借记投资收益。